# 请教陈老师关于关联方资金拆借的理解!

提问人：20130630 时间：2017-02-15 22:00:52
事项描述：请问陈老师还有各位前辈，我们公司股东和高管借支的备用金是否属于关联方资金占用，属于资金拆借呢？ 比如今年我们老板找公司借了 100 万，平时会通过一些他垫付出差的机票，高铁票和住宿票报销冲抵借款； 还一种情况是公司高管副总之类，也是小股东，平时会有借备用金，年末拜访客户也会借支，导致账面期末会有备用金结余； 问题： 1 、老板和高管的备用金借支和报销平账是否要在关联方披露的资金拆借部分，描述为资金的拆出和收回（发票报销）呢？现金流量表应该可以不做投资活动支出和收回吧，应该可以当成经营活动现金流吧？ 2 、像我们老板借支的 100 万，然后自己垫付的差旅费，导致期末其他应收款减少，这种情况在披露资金拆借的过程中，垫付差旅费冲减可以视同拆出资金的收回么？现金流量表中是否要做其他投资活动支出 100 万，垫付差旅费的冲减因为在公司层面无现金流，是否为经营活动现金流付现管理费用的冲减呢？ 3 、老师们有没有关于关联方资金拆借讲解的链接呢？

回答人：chenyiwei
建议考虑：除了最终以货币资金形式返还的备用金作为关联方资金占用以外，对于最终计入费用的备用金，如果借支金额较大，且从借出到费用报账的时间间隔超出必要的业务办理时间，或者无法证明大额备用金借支的合理性的（例如，明明存在更方便、更安全的支付方式而不用；借支金额明显超出必要的合理限度；等等），也应作为资金占用处理。